【裁判字號】    91,交聲,613
【裁判日期】    920421
【裁判案由】    聲明異議
【裁判全文】
臺灣高雄地方法院刑事裁定                        九十一年度交聲字第六一三號
    原處分機關  高雄巿交通事件裁決所
    受處分人即
    異  議  人  甲○○
右列受處分人因違反道路交通管理處罰條例案件，對於高雄市交通事件裁決所於九十
一年九月卅日所為之處分（原處分：高市交裁第裁三二－Ａ六Ａ六○○七二七號），
聲明異議，本院裁定如左：
    主  文
異議駁回。
    理  由
一、本件異議意旨略以：異議人（即受處分人）甲○○於民國九十年九月十三日下午
    ，駕駛車牌號碼ＧＪＣ－五五○號重型機車，在台北市○○路與艋舺大道路口，
    違反禁止左轉標誌左轉，被台北市政府警察局萬華分局交通分隊執勤警員欄停舉
    發而受處罰。惟異議人當時係因不熟悉台北市相關地理標示，且當時行駛路線受
    到剌眼陽光影響而未發現禁止左轉標示，對此異議人於接獲舉發違反道路交通管
    理事件通知單後，即於九十年九月十六日提出陳情書寄至高雄市交通裁決所，而
    高雄市交通裁決所於同年九月二十八日（發文日期）始將該陳情書以正本轉寄至
    台北市政府萬華分局，副本交由本人收受，然嗣後均未再獲得回覆，直至九十一
    年十月分才又收到裁處單位高雄市交通裁決所裁罰通知書，異議人因而遭舉發處
    罰，尚難甘服。爰於法定期間內提出異議，請求撤銷原處分云云。
二、按汽車駕駛人轉彎時，有不依標誌、標線、號誌指示者，處二百元以上六百元以
    下罰鍰，此道路交通管理處罰條例第四十八條第一項第二款定有明文。本件異議
    人於九十年九月十三日下午四時二分許，駕駛車牌號碼ＧＪＣ－五五○號重型機
    車，在台北市○○路與艋舺大道路口，違反禁止左轉標誌左轉，為台北市政府警
    察局萬華分局交通分隊執勤警員欄停舉發處罰等事實，有台北市政府警察局舉發
    違反道路交通管理事件通知單一紙及台北市政府警察局九十年十月九日北市警萬
    分交字第○九六七五九○○○號函附卷可稽，且為異議人所不否認，故異議人在
    前開舉發地點違規左轉之事實，應可認定。再查，前開異議人遭舉發違規禁止左
    轉路段係台北市政府交通局於九十年七月二十五日對外公告，並於該路口前樹立
    告示牌，號誌燈旁設置標誌並於路面劃設禁止機車標誌線，告知機車駕駛遵行車
    道行駛，亦據前開函文陳明在卷，是而異議人於使用上開路段時，不論對於行駛
    路段是否熟悉，為維護大眾交通安全及秩序，依法本即有事先及行駛時隨時瞭解
    相關交通號誌、標誌及告示牌之義務，從而縱認異議人行駛上開路段時間，正處
    夕陽照射時刻，異議人於此情狀更應謹慎注意週遭環境，尤其路口轉彎或交通動
    線繁忙路段，是否有相關交通標誌指示，是而異議人自不可徒以路線不熟悉及陽
    光照射免除交通標誌注意義務。另「受處分人，不服第八條主管機關所為之處罰
    ，得於接到裁決書之翌日起二十日內，向管轄地方法院聲明異議」，此道路交通
    管理處罰條例第八十四條第一項設有明文，而本院依職權審酌卷附之前開台北市
    政府警察局舉發違反道路交通管理事件通知單所載，其內明載有應到案日期為九
    十年九月二十八日前，此亦為異議人所不爭執，是而異議人縱有向高雄市交通裁
    決所及舉發單位陳情之舉，此亦非道路交通管理處罰條例所示之救濟管道，充其
    量僅係促使舉發及裁罰單位注意，不論上開單位是否迅速答覆陳情內容與否，受
    處分人依法均仍有於上開舉發違規通知單所載應到案日期，遵期到案繳納罰鍰義
    務，自不得徒憑業已陳情尚未獲致回覆為由，而延緩或免除遵期到案義務。是本
    件異議人既確有上開違規左轉事實，復有未遵期到案情狀，舉發單位以異議人違
    反道路交通管理處罰條例第四十八條第一項第二款規定舉發，並要求於九十一年
    三月二十八日前到案，經逾期仍未到案繳納，由裁處機關裁處異議人罰鍰新臺幣
    一千八百元，並依同法第六十三條第一項記違規點數一點，其與前開規定無違，
    並符合交通部與內政部發布之「違反道路交通管理事件統一裁罰標準及處理細則
    」所定之「裁罰標準表」規定，於法即無不合。綜上所述，本院認異議人之異議
    並無理由。
三、據上論斷，應依道路交通案件處理辦法第十九條，裁定如主文。
中      華      民      國      九十二      年      四    月    二十一  日
                                臺灣高雄地方法院交通法庭
                                    法  官  邱基峻
右正本證明與原本無異。
如不服本裁定，應於裁定送達後五日內，向本院提出抗告狀。
                                    書記官  顏平國
中    華    民    國      九十二      年      四      月      二十二    日


司法院資訊處製作；財團法人民間司法改革基金會備份。
